# 拟上市公司的全资子公司，要不要证券从业的事务所审计呢,哪里的规定？？？

提问人：kingrandom 时间：2010-01-26 11:49:03
拟上市公司的全资子公司，要不要证券从业的事务所审计呢,哪里的规定？？？,

回答人：chenyiwei
编报规则 15 号（ 2010 年修订）第六条第二款：编制合并财务报表的公司，纳入合并范围的重要子公司和特殊目的主体的年度财务报告，以及对公司财务报告有重大影响的联营企业、合营企业的年度财务报告，也应由具有证券期货相关业务资格的会计师事务所审计。 所以关键在于该子公司是否为重要子公司。是否为全资对于这个问题倒是不重要。